臺灣高雄地方法院刑事判決　　　　　 100年度交簡上字第11號
上　訴　人
即　被　告　林勇水
上列被告因公共危險案件，不服本院高雄簡易庭中華民國99年12
月10日99年度交簡字第2679號第一審刑事簡易判決（聲請簡易判
決處刑案號：99年度偵字第33601 號），提起上訴，本院管轄之
第二審合議庭判決如下：
    主  文
上訴駁回。
    事  實
一、林勇水前因公共危險案件，經本院以96年度交簡字第3208號
    判決處有期徒刑3 月確定，於民國97年3 月31日易科罰金執
    行完畢，詎仍不知悔改，明知服用酒類不能安全駕駛動力交
    通工具，竟於99年10月9 日晚上11時許，在其位於高雄市○
    ○區○○里○○路143 巷11號住處附近之麵攤，因飲酒逾量
    ，已無法安全騎車，竟未待體內酒精成分消退，旋於飲酒完
    畢，自上開飲酒處，騎乘車牌號碼LA7-817 號重型機車上路
    ，迄當日晚上11時30分許，行經高雄市○○區○○路與保生
    路口，為警攔檢，經當場施以呼氣酒精濃度測試高達每公升
    0.78毫克，始查悉上情。
二、案經高雄市政府警察局湖內分局報告臺灣高雄地方法院檢察
    署檢察官偵查後聲請簡易判決處刑。
    理  由
一、本判決所引用之各項證據資料，其屬於被告以外之人於審判
    外之陳述者，均據本院於調查證據程式逐一提示並告以要旨
    ，檢察官、被告均知該等證據為被告以外之人之審判外陳述
    ，已表示對證據能力沒有意見及均未於言詞辯論終結前聲明
    異議，本院審酌上開證據作成時之情況，亦無不當取供等情
    形，認為以之作為本案之證據亦屬適當，依刑事訴訟法第15
    9 條之5 規定，應有證據能力。
二、上開犯罪事實，業據本件上訴人即被告林勇水坦承不諱，且
    有刑法第185 條之3 案件測試觀察紀錄表、呼氣酒精濃度測
    試列印單、高雄市政府警察局舉發違反道路交通管理事件通
    知單各1 份在卷可參，又按刑法第185 條之3 之不能安全駕
    駛罪乃抽象危險犯，本不以實際肇事為必要，參酌德國、美
    國之認定標準，亦認為呼氣酒精濃度若達每公升0.55毫克以
    上，肇事率為一般正常人之10倍，已達不能安全駕駛之標準
    ，復參以被告有車身搖擺不定、蛇行之異常駕駛狀況，有前
    述觀察紀錄表可憑，足認被告已達不能安全駕駛之程度至明
    。從而，
    本件事證明確，被告公共危險犯行堪以認定，應依法論科。
三、核被告所為，係犯刑法第185 條之3 不能安全駕駛動力交通
    工具罪。本案經本院審理結果，認第一審以被告係犯刑法第
    185 條之3 不能安全駕駛動力交通工具罪，累犯，判處有期
    徒刑6 月，並諭知如易科罰金，以新臺幣2,000 元折算1 日
    ，其認事、用法及量刑均無不當，應予維持。
四、按法官於有罪判決中，究應如何量處罪刑，為實體法賦予審
    理法官裁量之刑罰權事項，法官行使此項裁量權，自得依據
    個案情節，參諸刑法第57條所定各款犯罪情狀之規定，於該
    法定刑度範圍內，基於合義務性之裁量，量處被告罪刑，此
    項量刑之裁量權，雖非得任意為之，仍應受一般法律原理原
    則之拘束，即仍須符合法律授權之目的、法律秩序之理念、
    國民法律感情及一般合法有效之慣例等規範，尤其應遵守比
    例原則及平等原則之意旨，否則即可能構成裁量濫用之違法
    （最高法院86年度台上字第7655號判決參酌），然如非有裁
    量逾越或裁量濫用之明顯違法情事，自不得擅加指摘其違法
    或不當，即使上級法院對下級法院裁量權之審查，亦應同此
    標準，此不僅在保障法官不受任何制度外之不當干涉，更保
    障法官不受制度內的異質干涉，此方符憲法第80條所宣示獨
    立審判之真義；易言之，量刑輕重係屬事實審法院得依職權
    自由裁量之事項，苟已斟酌刑法第57條各款所列情狀而未逾
    越法定刑度，不得遽指為違法（最高法院72年台上字第6696
    號判例參照）。又在同一犯罪事實與情節，如別無其他加重
    或減輕之原因，下級審量定之刑，亦無過重或失輕之不當情
    形，則上級審法院對下級審法院之職權行使，原則上應予尊
    重（參最高法院85年度台上字第2446號判決意旨）。
五、本件被告上訴意旨略以：原審量刑過重，請求將原判決撤銷
    ，更為適當刑度之判決等語。經查，原審以被告所犯不能安
    全駕駛動力交通工具犯行，事證明確，且前因不能安全駕駛
    案件，而有如事實欄所載之論罪科刑執行情形，此有臺灣高
    等法院被告前案紀錄表在卷可稽，其於受前開有期徒刑執行
    完畢後，5 年以內故意再犯本件有期徒刑以上之罪，為累犯
    ，適用刑法第185 條之3 、第47條第1 項、第41條第1 項前
    段及刑法施行法第1 條之1 之規定，並審酌被告自91年至99
    年間，已有4 次不能安全駕駛前科，分別經本院判處銀元13
    ,000元、有期徒刑3 月、4 月、4 月確定，此有臺灣高等法
    院被告前案紀錄表1 件附卷可稽，仍不知悔改，於飲酒後呼
    氣酒精濃度高達每公升0.78毫克，已無法安全駕駛之情況下
    ，復貿然騎乘機車上路，對公共安全之危害非輕，且此次再
    犯本案，已是第5 次再犯不能安全駕駛罪，惟念及其尚未肇
    事傷人，犯後坦承犯行，態度尚可，另兼衡其犯罪之動機、
    目的、手段、品行、智識程度、生活狀況等一切情狀，量處
    如主文所示之刑，並諭知易科罰金之折算標準。經核認事、
    用法均無違誤，且量刑並無裁量逾越或濫用之明顯違法情事
    ，亦未有過重或失輕之不當情形，是被告上訴意旨仍執認原
    審量刑過重，指摘原判決不當，為無理由，應予駁回。
據上論斷，應依刑事訴訟法第455 條之1 第1 項、第3 項、第36
8 條，判決如主文。
本案經檢察官吳書怡到庭執行職務。
中    華    民    國    100     年    3   月    17    日
                  刑事第九庭  審判長法  官  鄭詠仁
                                    法  官  黃沛文
                                    法  官  王麗芳
以上正本證明與原本無異。
不得上訴。
中    華    民    國   100    年    3     月    17    日
                                    書記官  楊馥如